最高法院刑事裁定　　　　　　　一○○年度台抗字第一三九號
抗　告　人　張又新
上列抗告人因殺人案件，不服台灣高等法院中華民國九十九年十
二月三十日駁回聲明異議之裁定（九十九年度聲字第三七０六號
），提起抗告，本院裁定如下：
    主  文
抗告駁回。
    理  由
按假釋出獄者，假釋中付保護管束，屬保安處分之一，其目的在
監督受刑人釋放後之行狀與輔導其適應社會生活，期能繼續保持
善行。又受保護管束人在保護管束期間內，應遵守下列事項：1.
保持善良品行，不得與素行不良之人往還；2.服從檢察官及執行
保護管束者之命令，……受保護管束人違反上開各款情形之一，
情節重大者，檢察官得聲請撤銷保護管束之宣告；假釋中付保護
管束者，如有前項情形時，典獄長得報請撤銷假釋，保安處分執
行法第七十四條之二第一、二款、第七十四條之三定有明文。本
件原裁定以抗告人張又新因殺人案件，經台灣高等法院以八十年
度上重訴字第八九號判處有期徒刑十七年，褫奪公權十年確定。
於民國八十一年（原裁定誤載為九十一年）六月十九日入監，甫
於八十八年九月十四日假釋出監後約半個月，即於同年十月二日
與友人共同犯故買贓物罪，經原審法院於八十九年八月十五日以
八十九年度上易字第二一六一號判決判處拘役五十日確定，是抗
告人於假釋期間，不惟未保持善良品行，甚且與友人共同犯罪，
已違反保安處分執行法第七十四條之二第一款、第二款規定，且
屬情節重大，經法務部審核後函覆該部矯正署台南監獄（原名台
灣台南監獄，下稱台南監獄）准依上開規定而撤銷抗告人之假釋
，有抗告人提出之台南監獄八十九年七月六日南監順教字第四二
０六號報請撤銷假釋報告表、法務部八十九年八月二十二日法八
九矯字第０二五四二０號函附卷可稽。核與上開規定相符。又依
上開說明，受保護管束人違反保安處分執行法第七十四條之二第
一款、第二款規定，並不以犯罪行為經判決確定為必要，是台南
監獄雖係於抗告人所犯故買贓物罪判決確定前，即於同年七月六
日，向法務部提出撤銷假釋之聲請（按法務部核准假釋，係在抗
告人所犯上開贓物罪，經第二審法院於八十九年八月十五日判決
有罪確定之後），於法並無違誤。另上開保安處分執行法第七十
四條之二、第七十四條之三有關撤銷假釋規定，與刑法有關撤銷
假釋規定，均可據以撤銷假釋，併行而不悖。受保護管束人果有
違反保安處分執行法之規定，即可依法撤銷假釋。是以，法務部
依上開規定核准撤銷抗告人之假釋，亦屬合法。因認台灣花蓮地
方法院檢察署檢察官以九十五年執更助字第二八號執行指揮書，
據以指揮執行抗告人上開殺人案件之殘刑有期徒刑八年二月二十
一日，並無不當，而駁回抗告人之聲明異議。經核於法洵無違誤
。抗告意旨仍執前詞以原裁定未說明伊與友人共同犯罪，如何情
節重大，又抗告人於判決有罪確定前，應視為無罪，不得提前報
請法務部撤銷假釋云云，指摘原裁定不當。惟查抗告人有違反上
開規定，而情節重大，符合撤銷假釋之規定情形，且法務部依法
撤銷抗告人之假釋，而檢察官據以執行其殘刑，於法均無違誤，
已如前述。抗告人無視於原裁定之說明，徒憑己見，指摘原裁定
不當，為無理由，應予駁回。
據上論結，應依刑事訴訟法第四百十二條，裁定如主文。
中    華    民    國  一○○  年    三    月    三    日
                      最高法院刑事第十二庭
                          審判長法官  陳  世  淙  
                                法官  陳  東  誥  
                                法官  何  菁  莪  
                                法官  許  錦  印  
                                法官  施  俊  堯  
本件正本證明與原本無異
                                      書  記  官  
中    華    民    國  一○○  年    三    月    八    日
                                                      Ｅ